【裁判字號】    99,易,2463
【裁判日期】    990920
【裁判案由】    竊盜
【裁判全文】
臺灣板橋地方法院刑事判決              99年度易字第2463號
公  訴  人  臺灣板橋地方法院檢察署檢察官
被      告  甲○○
上列被告因竊盜案件，經檢察官提起公訴（99年度偵字第21811
號），因被告於本院準備程序中就被訴事實為有罪之陳述，本院
告知被告簡式審判程序之旨，並聽取當事人之意見後，由本院裁
定改依簡式審判程序進行，判決如下：
    主  文
甲○○共同攜帶兇器毀壞門扇於夜間侵入住宅竊盜，處有期徒刑
捌月。扣案如附表所示之物均沒收。
    事  實
一、甲○○與楊凌翔（檢察官另案偵辦中）共同基於意圖為自己
    不法所有之犯意聯絡，於民國99年8 月7 日晚上10時30分許
    之夜間，由甲○○騎乘車牌號碼LJ7-737 號重型機車搭載楊
    凌翔，並攜帶背包1 個，該背包內裝有客觀上對人之生命、
    身體、安全足以構成威脅、可供兇器使用之十字起子2 支、
    鑽尾1 組、六角套筒口徑1 組、電鑽、手動電鑽、油壓剪、
    老虎鉗、尖嘴鉗、活動鉗子、剪剎線鉗、六角套筒扳手、活
    動扳手、開口扳手、一字起子、夾子、美工刀各1 支（即附
    表編號2 至17號）及萬用鑰匙1 支、手套1 雙、手電筒1 支
    （即附表編號18、19、20號），至黃愛玉位於臺北縣中和市
    ○○路○ 段11 4巷4 號1 樓之住處，由楊凌翔以上開鉗子撬
    開破壞黃愛玉上開住處木門一部之喇叭鎖後，2 人旋即入內
    竊取現金新臺幣（下同）92元及黃愛玉所有之紫色皮夾1個
    （內含重型、輕型機車行照各1 張、健保卡1 張、300 元）
    ，得手後尚未離去之際，適遭返家之乙○○（即黃愛玉之子
    ）撞見，追呼抓賊，嗣經乙○○報警處理後，於翌日凌晨0
    時5 分許，在臺北縣中和市○○路○ 段與民有街口，為警逮
    捕未能逃離之甲○○，並扣得如附表所示之物，始悉上情。
二、案經乙○○訴由臺北縣政府警察局中和第二分局報請臺灣板
    橋地方法院檢察署檢察官偵查起訴。
    理  由
一、查本案被告甲○○所犯並非死刑、無期徒刑、最輕本刑為3
    年以上有徒刑之罪或高等法院管轄第一審案件，而其於準備
    程序進行中，被告先就被訴事實為有罪之陳述，經法官告知
    簡式審判程序之旨，並聽取公訴人及被告之意見後，本院認
    適宜改依簡式審判程序進行，爰依刑事訴訟法第273 條之1
    第1 項、第284 條之1 之規定，由本院裁定進行簡式審判程
    序，合先敘明。
二、上揭事實，業據被告於本院審理時坦承不諱，核與證人即告
    訴人乙○○於警詢證述失竊情節相符，並有臺北縣政府警察
    局中和第二分局搜索、扣押筆錄暨扣押物品目錄表3 份、贓
    物認領保管單1 紙、照片34張在卷可憑（見99年度偵字第21
    811 號卷第13至32、37、41至45頁），此外，並有如附表所
    示之物扣案可資佐證，足認被告自白與事實相符，自可採為
    認定事實之依據，本件事證明確，被告上開犯行堪以認定。
三、按刑法第321 條第1 項第2 款所謂「門扇」係指門戶、窗扇
    等阻隔出入之設備而言，又所謂毀越門扇，其「越」指逾越
    而言，如係從門走入或開鎖啟門入室，均不得謂為逾越門扇
    。另毀壞「門鎖」行竊，如係附加於門上之鎖（掛鎖），其
    鎖固屬安全設備；如係鑲在鐵門上之鎖（如司畢靈鎖），即
    構成門之一部，加以毀壞，則應認係毀壞門扇，此有最高法
    院73年度臺上字第3398號、74年度臺上字第243 號、77年度
    臺上字第1130號、85年度臺上字第5433號判決足供參照。次
    按毀壞構成門扇之一部之電動鎖及喇叭鎖，係毀壞門扇之行
    為，毀壞附加於門上之掛鎖，則屬毀壞安全設備，最高法院
    83年度臺上字第3856號判例意旨參照。復按刑法第321 條第
    1 項第3 款之攜帶兇器竊盜罪，係以行為人攜帶兇器竊盜為
    其加重條件，此所謂之兇器，其種類並無限制，凡客觀上足
    以對人之生命、身體、安全構成威脅，具有危險性之兇器均
    屬之，且祇須行竊時攜帶此種具有危險性之兇器為已足，並
    不以攜帶之初有行兇之意圖為必要，最高法院79年臺上字第
    5253號判例可資參照。扣案如附表所示之十字起子、鑽尾、
    六角套筒口徑1 組、電鑽、手動電鑽、油壓剪、老虎鉗、尖
    嘴鉗、活動鉗子、剪剎線鉗、六角套筒扳手、活動扳手、開
    口扳手、一字起子、夾子、美工刀等物，均係鐵製物品，質
    地堅硬、銳利，客觀上若持以攻擊他人，顯足以對人之生命
    、身體及安全構成威脅，此有扣案上開工具照片4 張在卷足
    憑（見99年度偵字第21811 號卷第45頁），自屬兇器無訛。
    是核被告所為，係犯刑法第321 條第1 項第1 款、第2 款、
    第3 款之攜帶兇器毀壞門扇於夜間侵入住宅竊盜罪。被告與
    楊凌翔就上開犯行，有犯意聯絡及行為分擔，應論以共同正
    犯。爰審酌被告正值青壯，不思以己力謀取財物，卻以竊取
    他人物品之方式，冀得不法之財物，貪圖小利，破壞他人之
    財產法益，行為實有不當，兼衡其素行、犯罪之動機、目的
    、手段、對被害人所生財產損害程度、犯後坦承犯行之態度
    等一切情狀，量處如主文所示之刑，以資懲儆。扣案如附表
    所示之物，均係共同被告楊凌翔所有供本件竊盜所用之物，
    業據被告於偵查中陳明在卷，依共犯責任共同原則，爰依刑
    法第38條第1 項第2 款之規定，併予宣告沒收。
據上論斷，應依刑事訴訟法第273 條之1 第1 項、第299 條第1
項前段，刑法第28條、第321 條第1 項第1 款、第2 款、第3款
、第38條第1 項第2 款，判決如主文。
本案經檢察官張慶林到庭執行職務。
中    華    民    國    99    年    9     月    20    日
                  刑事第十一庭  法  官  錢衍蓁
上列正本證明與原本無異。
如不服本判決，應於判決送達後10日內敘明上訴理由，向本院提
出上訴狀 (應附繕本) ，上訴於臺灣高等法院。其未敘述上訴理
由者，應於上訴期間屆滿後20日內向本院補提理由書「切勿逕送
上級法院」。
                                書記官  劉靜慧
中    華    民    國    99    年    9     月    20    日
附表：
      ┌──┬──────┬──┐
      │編號│名稱        │數量│
      ├──┼──────┼──┤
      │ 1  │登山背包    │1個 │
      ├──┼──────┼──┤
      │ 2  │電鑽        │1支 │
      ├──┼──────┼──┤
      │ 3  │鑽尾        │1組 │
      ├──┼──────┼──┤
      │ 4  │手動電鑽    │1支 │
      ├──┼──────┼──┤
      │ 5  │油壓剪      │1支 │
      ├──┼──────┼──┤
      │ 6  │老虎鉗      │1支 │
      ├──┼──────┼──┤
      │ 7  │尖嘴鉗      │1支 │
      ├──┼──────┼──┤
      │ 8  │活動鉗子    │1支 │
      ├──┼──────┼──┤
      │ 9  │剪剎線鉗    │1支 │
      ├──┼──────┼──┤
      │ 10 │六角套筒扳手│1支 │
      ├──┼──────┼──┤
      │ 11 │六角套筒口徑│1組 │
      ├──┼──────┼──┤
      │ 12 │活動扳手    │1支 │
      ├──┼──────┼──┤
      │ 13 │開口扳手    │1支 │
      ├──┼──────┼──┤
      │ 14 │十子起子    │2支 │
      ├──┼──────┼──┤
      │ 15 │一字起子    │1支 │
      ├──┼──────┼──┤
      │ 16 │夾子        │1支 │
      ├──┼──────┼──┤
      │ 17 │美工刀      │1支 │
      ├──┼──────┼──┤
      │ 18 │萬能鑰匙    │1支 │
      ├──┼──────┼──┤
      │ 19 │手套        │1雙 │
      ├──┼──────┼──┤
      │ 20 │手電筒      │1支 │
      └──┴──────┴──┘
附錄本案論罪科刑法條全文：
中華民國刑法第321條
犯竊盜罪而有左列情形之一者，處 6 月以上、 5 年以下有期徒刑
：
一、於夜間侵入住宅或有人居住之建築物、船艦或隱匿其內而犯
    之者。
二、毀越門扇、牆垣或其他安全設備而犯之者。
三、攜帶兇器而犯之者。
四、結夥三人以上而犯之者。
五、乘火災、水災或其他災害之際而犯之者。
六、在車站或埠頭而犯之者。
前項之未遂犯罰之。

司法院資訊處製作；財團法人民間司法改革基金會備份。
